---
title: "Cases Produtivos em R"
subtitle: "Git + Github + RStudio"
author: "<img src = 'https://jedis.asn.rocks/pluginfile.php/1/theme_edumy/headerlogo1/1604959123/ASN_Logo_Site_Vertical%20-%20Copy1.png' width = '20%'>"
date: "`r paste(lubridate::month(Sys.Date(), label = TRUE, abbr = FALSE, locale = 'pt_BR.UTF-8'), 'de', lubridate::year(Sys.Date()))`"
output:
  xaringan::moon_reader:
    css: ["default", "default-fonts", "css/custom-intro.css"]
    lib_dir: libs
    nature:
      highlightStyle: github
      highlightLines: true
      countIncrementalSlides: false
      ratio: "4:3"
---

```{r setup, include=FALSE}
`%>%` <- magrittr::`%>%`

colorido <- function(x, cor = "#6495ed") {
  glue::glue(
    '<span style="color:{cor}; font-weight: bold;">{x}</span>'
  ) %>% 
    htmltools::HTML()
}

options(width = 85)
```

# Caminhos de hoje

.pull-left[

## Configurações do Git+Github

1) [Instalar o programa Git](https://git-scm.com/downloads)

2) Se estiver no windows, colocar o Git no PATH

3) Configurar o user.name e o user.email

4) Criar uma conta gratuita no Github.com

]

.pull-right[

## Criando um projeto com Git no RStudio

1) Criar um projeto

2) Habilitar Git

3) Habilitar Github

4) Habilitar o Github Pages

5) Criar um README.md

6) Fazer um commit

7) Fazer um push

]

---

## Configurações do Git+Github

### 1) Instalar o programa Git

- [Baixar e instalar (next, next, next...)](https://git-scm.com/downloads)

### 2) Colocar o Git no PATH

- Clique com o botão direito do mouse em Meu computador
- Clique em Configurações avançadas do sistema
- Clique em `Variáveis de ambiente`
- Em seguida, em `Variáveis do sistema`, procure a variável de caminho e clique em editar
- Adicione o caminho para o bin e o cmd do git no final da string, assim (copie e cole!):

> ;C:\Program Files\Git\bin\git.exe;C:\Program Files\Git\cmd

.footnote[OBS: as vezes no seu computador não é o C:/. Pode ser K:/, D:/ ou outra letra!]

---

## Configurar o `user.name` e o `user.email`

Abra o terminal e escreva:


```{bash, eval=FALSE}
$ git config --global user.name "Athos Damiani"
```

e depois

```{bash, eval=FALSE}
$ git config --global user.email athos.damiani@gmail.com
```


Se preferir fazer no RStudio...

```{r, eval = FALSE}
usethis::use_git_config(
  user.name = "Athos Damiani",
  user.email = "athos.damiani@gmail.com"
)
```

PS: tem que ter o pacote `usethis` instalado! Rode `install.packages("usethis")` para instalar.


---

## Criar uma conta gratuita no Github.com

- Entre no [github.com](https://github.com) e se cadastre. Escolha um e-mail que vc use!


---

---

## Criar um TOKEN e colocar no .Renviron

- rode no R `usethis::create_github_token()`
- No site do github clique no botao `Generate token`.
- Copie o código que aparece na barrinha verde.
- rode no R `usethis::edit_r_environ()`.
- Escreva `GITHUB_PAT=<codigo que está no seu ctrl+c>`

Exemplo:
```{bash, eval = FALSE}
GITHUB_PAT=b41f0e1cc09b24dc1e9eb461867ed6c7909bc1b6
```

Parabéns! O Git e o Github estão prontos!

---

## Criando um projeto com Git no RStudio

- rode `usethis::create_project("nomeDoProjeto")`
- rode `usethis::use_git()` e vá dizendo "SIM" para as perguntas.
- rode `usethis::use_github()` e vá dizendo "SIM" para as perguntas.
- (opcional) rode `usethis::use_readme_rmd()` e edite se precisar. Depois aperte `CTRL+SHIFT+K`.

## Commit e Push

- Na abinha `git` selecione os arquivos que gostaria de aceitar como oficiais.
- Escreva uma mensagem descrevendo as mudanças feitas nos arquivos.
- Dê `commit`.
- Aparte `push` (setinha verde para cima)
- Olhe o seu github!

---

## Github Pages

- Vá em `Settings` do seu repositório (lá no site do github)
- Scrolle para baixo até achar a seção do Github Pages
- Habilite o Github Pages escolhendo uma `source`. Geralmente só vai ter a opção `master`. Clique em `Save`.
- Um link será mostrado na tela. Clique nele.
- Agora você pode pedir para mostrar os arquivos HTML que estão no seu repositório.

Exemplo:

```{bash, eval = FALSE}
https://athospd.github.io/mestrado/index.html
```

No exemplo, o arquivo `index.html` está na pasta principal do repositório.

---

## Tópicos extras importantes

- Clonando um repositório
- Fazendo um Pull
- Fazendo um Fork (avançado)
- Fazendo um pull-request (avançado)

---

## Referências

- [Zen do R](https://curso-r.github.io/zen-do-r/git-github.html)
- [Git + RStudio](https://beatrizmilz.github.io/RLadies-Git-RStudio-2019)



